# Lucas Paulino Marra

• https://www.linkedin.com/in/lucas-marra/

Graduado em Análise e Desenvolvimento de Sistemas pelo UniCEUB, participei do desenvolvimento do Centro de Atendimento Comunitário do CEUB. Tenho experiência profissional com HTML, CSS, Javascript, OOP, REST APIs, GraphQL, JSON, Vue.js, Nuxt, Quasar, Node.js, Express e Nest. Além disso, possuo conhecimento em Oracle, MySQL e PostgreSQL, com ênfase em Raw Querys. Trabalhei com o ERP Protheus em diversos módulos, incluindo SIGACOM, SIGAFAT, SIGAFIN, SIGAEST, SIGACFG e APSDU. Também atuei no atendimento N3 aos usuários e tenho familiaridade com SEO, Google Search Console e Google Analytics. Além disso, criei microfrontends e componentes modulares em Vue e trabalhei com Ag-Grid e Ag-Charts.

### Education

#### UniCEUB - Centro Universitário de Brasília

December 2017 — December 2019

Graduação in Análise e Desenvolvimento de Sistemas

## Experience

### **Desenvolvedor Frontend**

July 2023 — Present

ANGULAR E-COMMERCE

Como Desenvolvedor Frontend, crio Dashboards WhiteLabels para clientes tenant-based com conhecimento e aplicação de Javascript Vanilla para manipulação de dados, eventos e funções. Domínio do Vue 2 e Vue 3, com experiência de desenvolvimento em Quasar com Typescript e Tailwind. Conhecimentos em customização e criação de tabelas e gráficos utilizando Ag-Grid. Experiência em criação de módulos com Vue para utilização em sites estáticos como Webflow, Wordpress e outros CMS. Tecnologias usadas: Vue 2, Vue 3, Quasar, Vuetify, Element.io, Webflow, Google GA4, Ag-grid, Ag-charts, Lodash.

#### Desenvolvedor Web

November 2020 — July 2023

### ILHA SERVICE TECNOLOGIA LTDA.

Alocado na Seção de Suporte aos Sistemas Corporativos (SESCO) do Tribunal Regional Eleitoral de Goiás, com atividades de Desenvolvimento, Sustentação, Manutenção de Sistemas Legados e Suporte aos usuários. Desenvolvimento de Microfrontend para o Teleatendimento do Tribunal com intuito de reunir os números de contatos dos WhatsApp dos Cartórios Eleitorais do Estado de Goiás. Desenvolvimento de Microfrontend para a Corregedoria do Tribunal para agrupar informações, acessos e manuais de sistemas Eleitorais, Judiciais e afins. Desenvolvimento de Rest API's de consulta em Banco Oracle utilizando Node.js, Express, Raw Query's, Java e Springboot. Desenvolvimento de Microfrontend para consumo dessas Rest API's utilizando Vue.js, Nuxt, Quasar, Vuetiy, Angular e Angular Material. Tecnologias usadas: Vue 2, Vue 3, Quasar, Nuxt, Java SpringBoot, Node.js, Nest, OracleDB, Contentful.

## Auxiliar de Suporte Técnico Jr - Protheus

January 2020 — April 2020

PAVO TECNOLOGIA

Suporte N1 ao sistema ERP Protheus, da TOTVS. Levantamento de Requisitos, melhorias de fluxos e tempo de resposta para clientes; - Desenvolvimento de templates de e-mails para workflows. Desenvolvimento de front-end para o canal de Denúncias da Dinâmica Facility.

## Trainee Analista de Implantação Protheus

March 2019 — August 2019

TOTVS

Treinamento e uso dos módulos SIGACOM, SIGAFAT, SIGAFIN, SIGAEST. Treinamento e uso dos módulos de parametrização e configuração SIGACFG e APSDU; - Acompanhamento de clientes para implantação do ERP Protheus;

### Estagiário em Suporte Técnico

September 2018 — March 2019

VP Concursos

Análise de dados dos Leads e Usuários do Google Analytics. Melhorias no SEO das Landing Pages e pontuação no Google Search Console. Manutenção nos sistemas legados e Landing Pages.

## Languages

Inglês: Intermediário/Profissional

## Interests

Desenvolvedor Mobile: Flutter, Android, iOS nativo

Desenvolvedor Fronted: Vue, React

### References

## Sérgio Cozzetti Bertoldi de Souza

Gerente de Desenvolvimento de Software no UniCEUB

## Alexandre Einstein Barcelos Cunha

Chefe de Seção e Analista Desenvolvedor no TRE-GO

## Ramon de Freitas Elias Campos

Assessoria PJe no TRE-GO